臺灣高等法院刑事判決
109年度上訴字第3900號
上  訴  人  臺灣新北地方檢察署檢察官
被      告  郭智琦



上列上訴人因被告傷害案件，不服臺灣新北地方法院109年度審
訴字第723號，中華民國109年8月12日第一審判決（起訴案號：
臺灣新北地方檢察署109年度調偵字第601號），提起上訴，本院
判決如下：
    主  文
上訴駁回。
    事實及理由
一、經本院審理結果，認第一審以被告郭智琦犯刑法第277條第1
    項之傷害罪，判處拘役30日，並諭知易科罰金之折算標準為
    新臺幣1,000元折算1日，認事用法及量刑均無不當，應予維
    持，除引用第一審判決書記載之事實、證據及理由（如附件
    ）外，並於其事實及理由欄二補充記載「被告於本院準備程
    序及審理時坦承犯行（見本院卷第48、66頁）」。
二、檢察官上訴意旨略以：被告雖於原審審理時坦承犯罪，然其
    偶因車輛停放問題，與告訴人闕登科發生口角爭執，竟打開
    告訴人車門，將告訴人從駕駛座拉出，徒手攻擊告訴人頭部
    ，造成告訴人受有頭部挫傷、右上犬齒疑似外傷撞擊而導致
    牙動搖度增加等傷害，業經原審認定在案，並謂被告所為實
    非可取，足認被告之惡性及犯罪情節非輕，且自案發偵審迄
    今均未向告訴人表達歉意及賠償損失，犯後態度惡劣。詎原
    審竟僅審酌被告年輕，遇事不思以理性解決事情，惟念其坦
    承犯行，態度尚可，因而量處上開刑度，顯有疏漏、過輕，
    無以收警惕之效，亦未能使罰當其罪，違背量刑之內部性界
    限，自有判決不適用法則或適用不當之違背法令事由云云。
三、惟查量刑判斷當否之準據，應就判決之整體觀察為綜合考量
    ，為求個案裁判之妥當性，法律賦予法院裁量之權，量刑輕
    重，係屬事實審法院得依職權自由裁量之事項，苟其量刑已
    以行為人之責任為基礎，並斟酌刑法第57條各款所列情狀而
    未逾越法定刑度，如無偏執一端，致明顯失出失入情形，並
    具妥當性及合目的性，符合罪刑相當原則，即不得遽指為違
    法。易言之，關於刑之量定，係實體法上賦予法院得為自由
    裁量之事項，倘其未有逾越法律所規定之範圍，或濫用其權
    限，即不得任意指摘為違法。原判決關於科刑部分，業於理
    由內具體說明其審酌之根據及理由，顯係基於行為人之責任
    為基礎，斟酌刑法第57條各款所列情狀，而為刑之量定，既
    未逾越法定刑度，客觀上亦無偏執一端致明顯失出失入之裁
    量權濫用，復已審酌前揭上訴意旨所稱被告犯罪之情節、犯
    罪後之態度，而為適法之量刑，難認有何失之過輕。原審就
    科刑裁量權之行使，既未逾越法律所規定之範圍，或濫用其
    權限，自不能遽指為違法或不當。檢察官上訴執前詞指摘原
    判決違法，為無理由，應予駁回。
據上論斷，應依刑事訴訟法第373條、第368條，判決如主文。
本案經檢察官滕治平到庭執行職務。
中　　華　　民　　國　　109 　年　　12　　月　　10　　日
                  刑事第十六庭  審判長法　官  葉騰瑞
                                      法　官  廖紋妤
                                      法　官  陳芃宇
以上正本證明與原本無異。
如不服本判決，應於收受送達後20日內向本院提出上訴書狀，其
未敘述上訴之理由者並得於提起上訴後20日內向本院補提理由書
（均須按他造當事人之人數附繕本）「切勿逕送上級法院」。
                                      書記官  李佳芬
中　　華　　民　　國　　109 　年　　12　　月　　11　　日